# 支付职工个人承担社保的现金流量？

提问人：中国人 1 号 时间：2013-03-03 21:45:55
而如果公司承担了“职工个人承担社保”的现金流量又是什么？

回答人：chenyiwei
也同样计入“支付给职工以及为职工支付的现金”。会计处理上也是和其他职工薪酬一样计入相关成本、费用。至于税务上是否允许税前扣除，这与会计处理无关。

提问人：中国人 1 号 时间：2013-03-04 10:25:55
回复 chenyiwei 的帖子
那公司不承担，则现金流量是什么？

回答人：chenyiwei
公司代扣代缴的由个人负担的社保，在支付时也是通过“支付给职工以及为职工支付的现金”反映的。区别是：公司承担与否，在员工个人得到的工资净额相同的情况下，职工薪酬费用和现金流出金额不同。